臺灣高等法院刑事裁定
111年度抗字第1884號
抗  告  人
即  被  告  陳威偉



上列抗告人即被告因詐欺等案件，不服臺灣新竹地方法院於中華
民國111年11月10日所為111年度訴字第518號駁回上訴之裁定，
提起抗告，本院裁定如下：
    主  文
抗告駁回。                                              
    理  由
一、原裁定意旨略以：抗告人即被告陳威偉因詐欺等案件，經原
    審於民國111年8月31日以111年度訴字第518號為第一審判決
    ，並將判決書正本郵寄至抗告人居所新北市○○區○○街000巷0
    0號，因未獲會晤本人亦無受領文書之同居人或受僱人，而
    於同年9月8日將判決正本寄存於新北市政府警察局海山分局
    文聖派出所，自寄存之日翌日起算10日即111年9月18日生合
    法送達之效力，並於翌日（即111年9月19日）起算20日上訴
    期間，計至111年10月8日，另抗告人之住居所地係在新北市
    新店區、板橋區，依法院訴訟當事人在途期間標準第3條之
    規定，在途期間為4日，是其上訴期間之末日為111年10月12
    日屆滿。然抗告人遲至111年10月25日始提起上訴，顯已逾
    期，其上訴不合法，爰依法裁定駁回上訴等語。
二、抗告意旨略以：抗告人於111年9、10月在異地上班，家人也
    不在家，導致收受文書延誤多時，超過上訴期間，請撤銷原
    裁定，更為適當裁定等語。　　
三、按上訴期間為20日，自送達判決後起算。原審法院認為上訴
    不合法律上之程式或法律上不應准許或其上訴權已經喪失者
    ，應以裁定駁回之，刑事訴訟法第349條前段、第362條前段
    分別定有明文。又送達於應受送達人之住居所、事務所或營
    業所，不獲會晤應受送達人，亦無受領文書之同居人或受僱
    人者，得將文書寄存送達地之自治或警察機關，並作送達通
    知書兩份，一份黏貼於應受送達人住居所門首，另一份置於
    該送達處所信箱或其他適當位置，以為送達，並自寄存之日
    起，經10日發生效力，刑事訴訟法第62條準用民事訴訟法第
    138條第1項、第2項規定明確。至於應受送達人何時領取或
    實際有無領取寄存之應送達文書，於送達之效力不生影響。
四、經查：
　㈠抗告人因詐欺等案件，經原審法院以111年度訴字第518號判
    決後，該判決正本於111年9月8日向抗告人陳明之居所地即
    新北市○○區○○街000巷00號為送達，因未獲會晤抗告人本人
    ，亦無受領文書之同居人或受僱人，將該送達文書寄存於送
    達地之警察機關即新北市政府警察局海山分局文聖派出所（
    下稱文聖派出所），並作送達通知書兩份，一份黏貼於應受
    送達人住所門首，另一份置於該送達處所信箱，以為送達等
    情，有原審法院送達證書可憑（見原審卷第105頁），且當
    時抗告人並無因案入監執行，亦有本院入出監簡列表在卷可
    參（見原審卷第109頁至第112頁），揆諸上開說明，該判決
    文書從同年9月8日寄存之日起，經10日（即111年9月18日）
    發生合法送達之效力；從而，應自111年9月19日起算上訴期
    間20日，且因抗告人居所不在原審法院所在地，依刑事訴訟
    法第66條第1項、法院訴訟當事人在途期間標準第3條規定加
    計在途期間4日，則本件上訴期間計至111年10月12日（星期
    三，非國定例假日）屆滿。詎抗告人遲至111年10月25日始
    向原審法院提起上訴（抗告人所提書狀雖誤載為抗告狀，然
    其係不服原審法院111年度訴字第518號判決，應認其係對上
    開判決提起上訴），有原審收狀章戳所示日期可稽（原審卷
    第133頁），顯已逾期，其上訴非屬合法。是原審以被告上
    訴違背法律上之程式，且無從補正為由，裁定駁回其上訴，
    並無違誤。
  ㈡抗告意旨雖執前詞指摘原審裁定不當，然原審判決正本於111
    年9月8日寄存送達其所陳明之新北市○○區○○街000巷00號居
    所，並於同年9月18日發生送達效力，業如前述，縱抗告人
    遲於111年9月24日始前往文聖派出所領取該判決正本（見原
    審卷第113頁），對於送達之效力亦不生影響，是其上訴期
    間計至111年10月12日（星期三，非國定例假日）屆滿，抗
    告人於上訴期間屆至後之111年10月25日始提起本件上訴，
    自屬上訴違背法律上之程式，且無從補正，原審法院駁回其
    上訴之裁定於法有據，抗告人之抗告為無理由，應予駁回。
    　　
據上論斷，應依刑事訴訟法第412條，裁定如主文。
中　　華　　民　　國　　111 　年　　12　　月　　5 　　日
                  刑事第十八庭  審判長法　官  何俏美
                                      法　官  黃紹紘
                                      法　官  葉乃瑋
以上正本證明與原本無異。
如不服本裁定，應於收受送達後五日內向本院提出抗告狀。
                                      書記官  張玉如
中　　華　　民　　國　　111 　年　　12　　月　　5 　　日